臺灣高雄地方法院刑事判決　　　　　　　　　　　　九十三年度訴字第一九四號
　　公　訴　人　臺灣高雄地方法院檢察署檢察官
　　被　　　告　乙○○
右列被告因搶奪案件，茲經檢察官提起公訴（九十三年度偵字第五四四九號），並經
本院合議庭裁定由受命法官獨任進行簡式審判程序，本院判決如左
    主  文
乙○○共同連續意圖為自己不法之所有，而搶奪他人之動產，累犯，處有期徒刑壹年
。
    事  實
一、乙○○（起訴書誤載為黃俊鴻）前於民國八十六年間，因肅清煙毒條例案件，經
    臺灣高等法院高雄分院以八十七年度上訴字第二七五號，判處有期徒刑三年二月
    確定，並於九十一年十月三十一日縮短刑期執行完畢。詎乙○○仍不知悔改，竟
    與汪俊吉（另案審理）共同基於意圖為自己不法所有之概括犯意，由乙○○騎乘
    汪俊吉所有牌照號碼ＫＧＬ—九二一號（起訴書誤載為ＫＧＣ—九二一號）重型
    機車搭載汪俊吉，先於附表編號一所示之時間、地點，趁姓名年籍均不詳之婦女
    騎乘腳踏車而不備之際，由汪俊吉自該婦女之後方，徒手搶奪該婦女置放其腳踏
    車前菜籃內之紅色皮包一只（內裝有現金新台幣五百元及手機一支，詳如附表所
    示），得手後，於同日十九時三十分許，至不知情之方世雄所經營之位於高雄市
    楠梓區○○路二一七號「國信通信行」店內，將自該婦女處搶奪而得之ＭＯＴＯ
    ＲＯＬＡ廠牌（Ｖ６６型）手機一支，以八百元之價格出售予方世雄，復於附表
    編號二所示之時間、地點，趁倪何美慧準備停放所騎乘牌照號碼ＶＵＳ—五一六
    號輕型機車，而不注意之際，由汪俊吉下車至倪何美慧後方，徒手搶奪倪何美慧
    置放於該機車腳踏板上之黑色皮包一只（內裝有ＭＯＴＯＲＯＬＡ廠牌手機一支
    、現金一萬四千四百元、郵局及大眾銀行提卡各一張及重型機車駕駛執照一張，
    詳如附表所示），得手後，由在一旁把風之乙○○騎乘上開機車搭載汪俊吉逃離
    現場，並將該只黑色皮包連同二張提款卡及駕駛執照棄置於高雄鄉○○鄉○○路
    某不詳墳墓內。嗣於九十三年二月十一日十七時三十分許，在高雄縣彌陀鄉○○
    路為警查獲，始悉上情。
二、案經高雄縣警察局岡山分局報告臺灣高雄地方法院檢察署檢察官偵查起訴。
    理  由
一、本件被告乙○○所犯係死刑、無期徒刑、最輕本刑為三年以上有期徒刑以外之罪
    ，其於準備程序中就被訴事實為有罪之陳述，經本院告知簡式審判程序之旨，並
    聽取公訴人及被告意見後，合議庭裁定由受命法官獨任進行簡式審判程序，合先
    敘明。
二、右揭犯罪事實，業據被告乙○○坦承不諱，核與另案被告汪俊吉之供述、證人證
    人即遭搶奪之被害人倪何美慧及收購被告搶奪所得手機之國信通信行老闆方世雄
    之證述情節相符，並有贓物認領保管單、消費者舊機回收表、車號查詢重型機車
    車籍表各一紙附卷可稽，復有查獲照片三幀在卷足憑，被告連續搶奪犯行，洵堪
    認定。至於九十三年三月二十九日及同年四月十三日，另案被告汪俊吉於本院九
    十三年度訴字第四三六號搶奪案件準備程序中，自承稱：除本案兩件搶奪案件外
    ，尚與被告一起搶奪七件，總共搶奪九件云云，惟被告否認另與另案被告汪俊吉
    搶奪其他案件，斟酌另案被告汪俊吉就另外搶奪七件之時間、地點、被害人及搶
    奪所得，均未明確供述，且除其自白外，並無其他積極證據，足資證明被告尚有
    涉犯其他搶奪案件，自不得單憑另案被告汪俊吉之單一自白，遽認被告除本案之
    兩件搶奪案件外，尚另涉犯其他搶奪案件，附此敘明。
三、核被告乙○○所為，係犯刑法第三百二十五條第一項之搶奪罪。被告先後二次搶
    奪犯行，時間緊接，犯罪構成要件相同，顯係基於概括犯意反覆為之，為連續犯
    ，應依刑法第五十六條規定，論以一罪，並加重其刑。又被告前於八十六年間，
    因肅清煙毒條例案件，經臺灣高等法院高雄分院以八十七年度上訴字第二七五號
    ，判處有期徒刑三年二月確定，並於九十一年十月三十一日縮短刑期執行完畢等
    情，有臺灣高雄地方法院檢察署刑案資料查註紀錄表、臺灣高等法院被告全國前
    案紀錄表各一份在卷可參，被告於有期徒刑執行完畢後，五年內再犯本件有期徒
    刑以上之罪，為累犯，應依刑法第四十七條規定加重其刑。被告同時有二種刑之
    加重事由，應依刑法第七十條之規定遞加其刑。爰審酌被告正值青年，不思循正
    當工作獲致財物以維生，卻以暴力手段，獲取自己所需財物，雖然搶奪財物價值
    非鉅，部分財物並已歸還被害人倪何美慧，所造成的損害尚非重大，然其連續搶
    奪犯行，已嚴重以足以危害社會治安，惟念及被告犯後，尚知坦承犯行，態度尚
    可等一切情狀，量處如主文所示之刑，以示懲儆。至其騎乘之上開機車，雖係供
    本件搶奪犯罪所用之物，且為共犯汪俊吉所有，業據共犯汪俊吉供明在卷，並有
    車號查詢重型機車車籍表一紙在卷可佐，然審酌本件犯罪所造成之損害與沒收上
    開機車對共犯汪俊吉財產權所造成的限制的比例顯不相當，爰不另為沒收之諭知
    。
據上論斷，應依刑事訴訟法第二百七十三條之一第一項、第二百九十九條第一項前段
，刑法第二十八條、第五十六條、第三百二十五條第一項、第四十七條，判決如主文
。
本案經檢察官甲○○到庭執行職務。
中    華    民    國      九十三      年      六      月       九       日
                                  臺灣高雄地方法院刑事第十一庭
                                      法  官  高增泓
右正本證明與原本無異。
如不服本判決，應於判決送達後十日內，向本院提出上訴狀。
                                      書記官  林慧芬
中    華    民    國      九十三      年      六      月       九       日
附表：
┌──┬───┬───────┬────────┬───────────┐
│編號│被害人│  時      間  │  地        點  │  損失財物（新台幣）  │
├──┼───┼───────┼────────┼───────────┤
│ 一 │姓名年│九十三年二月三│高雄縣橋頭鄉竽寮│紅色皮包一只，內有ＭＯ│
│    │籍均不│日十五時三十許│路高苑工商前    │ＴＯＲＯＬＡ廠牌（Ｖ６│
│    │詳之婦│              │                │６型）手機一支，以及五│
│    │女    │              │                │百元紙鈔一張          │
├──┼───┼───────┼────────┼───────────┤
│ 二 │倪何美│九十三年二月七│高雄縣橋頭鄉三民│黑色手提包一只，內有Ｍ│
│    │慧    │日十七時三十分│路一二一號前    │ＯＴＯＲＯＬＡ廠牌（Ｃ│
│    │      │許            │                │Ｄ９２８型）手機一支（│
│    │      │許            │                │起訴書誤載為手機二支）│
│    │      │              │                │、現金一萬四千四百元、│
│    │      │              │                │郵局提款卡及大眾商業銀│
│    │      │              │                │行提卡各一張及重型機車│
│    │      │              │                │駕駛執照一張          │
└──┴───┴───────┴────────┴───────────┘
附錄本案論罪科刑法條全文：
刑法第三百二十五條
意圖為自己或第三人不法之所有，而搶奪他人之動產者，處六月以上五年以下有期徒
刑。
因而致人於死者，處無期徒刑或七年以上有期徒刑，致重傷者，處三年以上十年以下
有期徒刑。
第一項之未遂犯罰之。
